臺灣高等法院臺中分院刑事裁定　
111年度聲字第1530號
聲  請  人  
即  被  告    HOGARTH II OWEN ALANZO(中文名:侯歐文)
            
              
            
上列聲請人即被告因違反水土保持法案件（本院111年度上訴字
第1167號），聲請付與卷內卷證影本及錄音錄影光碟，本院裁定
如下：
    主  文
HOGARTH II OWEN ALANZO(中文名:侯歐文)預納費用後，准予付
與本院111年度上訴字第1167號刑事卷宗（含警卷、偵查卷及一
審卷宗）之影本或電子卷證光碟。惟除HOGARTH II OWEN ALANZO
(中文名:侯歐文)外之受詢問人之年籍資料均須遮隱處理。就前
開取得之內容不得散布、公開播送，或為非正當目的使用，並禁
止聲請人再行轉拷利用。
其餘聲請駁回。
    理  由
一、聲請人即被告HOGARTH II OWEN ALANZO(中文名:侯歐文)（
    下稱聲請人）聲請意旨略以：為充分了解相關證人、卷內之
    資料，聲請付與本案警卷、偵卷、一審卷全部及相關筆錄之
    錄音、錄影光碟及曹永陸於民國108年11月14日之手機錄音
    錄影內容等語。
二、聲請交付警卷、偵查卷及一審卷宗及證物影本部分：
(一)按被告於審判中得預納費用請求付與卷宗及證物之影本。但
    卷宗及證物之內容與被告被訴事實無關或足以妨害另案之偵
    查，或涉及當事人或第三人之隱私或業務秘密者，法院得限
    制之。被告於審判中經法院許可者，得在確保卷宗及證物安
    全之前提下檢閱之。但有前項但書情形，或非屬其有效行使
    防禦權之必要者，法院得限制之。刑事訴訟法第33條第2項
    、第3項定有明文。又持有第一項及第二項卷宗及證物內容
    之人，不得就該內容為非正當目的之使用，復為同條第5項
    明定。　
(二)經查，聲請人因違反水土保持法案件，現由本院繫屬中，聲
    請人既為本案被告，其聲請交付本案警卷、偵查卷及一審卷
    宗及證物之影本（依聲請人111年7月8日聲請狀、本院111年
    7月12日審理筆錄、111年7月12日聲請狀所載意旨），經核
    所聲請付與之卷證影本，除聲請人以外之第三人個人資料部
    分，並非聲請人行使防禦權所必須，且為上開第三人隱私權
    之範圍，應予隱匿外，其餘並無與其被訴事實無關或足以妨
    害另案之偵查，或涉及當事人、第三人之隱私或業務秘密等
    情事，為保障其獲悉卷內資訊之權利，爰依上揭規定，諭知
    聲請人於預納相關費用後，准予付與該案卷宗及證物之影本
    。又聲請人同意以電子卷證光碟替代卷證影本，是本件亦得
    付與隱匿第三人個人資料之電子卷證代之。
三、聲請交付警卷、偵查卷及一審相關筆錄之錄音、錄影光碟及
    曹永陸於108年11月14日之手機錄音錄影內容部分：
(一)按法院組織法第90條之1第1項前段規定：「當事人及依法得
    聲請閱覽卷宗之人，因主張或維護其法律上利益，得於開庭
    翌日起至裁判確定後六個月內，繳納費用聲請法院許可交付
    法庭錄音或錄影內容。」；司法院訂頒之法庭錄音錄影及其
    利用保存辦法第8條規定：「當事人及依法得聲請閱覽卷宗
    之人，因主張或維護其法律上利益，聲請交付法庭錄音或錄
    影內容時，應敘明理由，由法院為許可與否之裁定。」。
(二)經查，聲請人聲請付與卷證影本部分，本院業已准許如前，
    已符合聲請人欲為訴訟所用之需求。聲請人聲請交付卷內警
    詢、偵查、一審相關筆錄之錄音、錄影光碟及曹永陸於108
    年11月14日之手機錄音錄影內容，然上開手機之內容業經原
    審於110年3月31日準備程序時當庭勘驗，聲請人及其辯護人
    並就勘驗內容表示其意見（見原審卷二第98-99頁），且原
    審業已依聲請人之聲請付與上開手機內錄音錄影之內容（見
    原審卷二第177-183頁），其訴訟上之權益已獲保障，於本
    院重複聲請上開手機之內容顯無實益。另相關證人之證詞、
    手機錄音錄影內容均載明於筆錄之上，而被告於本院111年7
    月12日審理時就其聲請之目的僅泛稱為充分了解相關證人及
    卷內之資料，是被告詳閱其上開本院准予其聲請之卷證資料
    ，即可得知相關證人證述及手機錄音錄影之內容。聲請人並
    未依上開規定具體敘明其有何「因主張或維護其法律上利益
    」之理由，且錄音或錄影光碟內容含告訴人、證人於庭期中
    口頭陳報個人年籍資料之影音，涉及第三人之隱私，且於技
    術上尚無法將數位影音檔案涉及個人資料部分割裂分離或遮
    隱，復考量拷貝錄音、錄影，非屬法定之證據調查方法，拷
    貝攜回自行播放亦無何訴訟上效力，且易導致程序上爭執、
    延滯及紛擾，更難以防範訴訟外不當使用之情形發生，依上
    說明，其此部分之聲請自與上揭規定之要件不符，本院無從
    准許，應予駁回。
四、依刑事訴訟法第220條，裁定如主文。
中　　華　　民　　國　　111 　年　　7 　　月　　22　　日
            刑事第六庭　  審判長法　官　張  靜  琪
                                法　官　鍾  貴  堯
                                法　官　劉  柏  駿
以上正本證明與原本無異。
如不服本裁定，得於收受送達後五日內向本院提出抗告書狀（須
附繕本）。因疫情而遲誤不變期間，得向法院聲請回復原狀。

                                書記官  林  巧  玲
　　　　　
中　　華　　民　　國　　111 　年　　7 　　月　　22　　日